# 【求助陈版】无偿划转子公司部分股权给兄弟公司，丧失子公司控制权，合并报表的处理

提问人：hikari707 时间：2020-04-08 08:05:30
陈版主您好！
准则上对于处置子公司部分股权给第三方，丧失子公司控制权，由成本法转为权益法核算有较为详尽的解释，即合并报表视同处置子公司同时买入联营企业，以公允价值核算。
但是对于将子公司部分股权无偿划转给受同一控制的兄弟公司，划出方划出方的合并报表如何处理？也需要按照上述准则要求引入公允价值核算吗？
望陈版主解惑，谢谢！

回答人：chenyiwei
原则上在划出方合并报表层面也是按照《企业会计准则第 33 号——合并财务报表（ 2014 年修订）》第五十条规定处理。由于系无偿划出，故与划出的子公司股权对应的这部分净资产账面价值应冲减合并报表层面的权益（资本公积），但除此之外，对剩余股权的公允价值计量，以及后续合并报表层面对剩余股权的权益法核算等，都与一般情况下的处置子公司没有原则区别。